臺灣臺南地方法院刑事判決
110年度易字第1186號
公  訴  人  臺灣臺南地方檢察署檢察官
被      告  吳玖誠



上列被告因竊盜案件，經檢察官提起公訴（110年度營偵字第391
號），被告就被訴事實為有罪之陳述，經本院裁定進行簡式審判
程序，判決如下：
    主  文
吳玖誠犯攜帶兇器竊盜罪，累犯，處有期徒刑柒月；又犯攜帶兇
器竊盜罪，累犯，處有期徒刑捌月；又犯攜帶兇器竊盜罪，累犯
，處有期徒刑柒月。應執行有期徒刑壹年。
未扣案犯罪所得新台幣壹仟叁佰元沒收，於全部或一部不能沒收
或不宜執行沒收時，追徵其價額。
    事　　實
一、吳玖誠前因竊盜案件，經臺灣臺南地方法院以106年度易字
    第1765號分別判決有期徒刑4月、4月，並定應執行有期徒刑
    6月確定，於民國108年5月5日執行完畢。仍意圖為自己不法
    之所有，基於竊盜之犯意，分別為以下之行為：
㈠、於110年1月18日2時55分，在臺南市○○區○○000號之2對面，見
    蘇順鐘所有之車牌號碼0000-00號自用小客貨車停於該處無
    人看管，持客觀上具危險性、可供作為兇器使用之一字螺絲
    起子，破壞該車副駕駛座車窗(所涉毀損罪嫌，未據告訴)，
    並進入該車內行竊，竊得新臺幣(下同)300元得手後逃逸。
    隨後將該贓款花用殆盡。
㈡、於同日3時16分，在臺南市○○區○○○街0號對面，見黃怡萱所有
    之1626-ZP號自用小客車停於該處無人看管，持客觀上具危
    險性、可供作為兇器使用之一字螺絲起子，破壞該車副駕駛
    座車窗(所涉毀損罪嫌，未據告訴)，並進入該車內搜尋行竊
    ，竊得行車紀錄器1個（含4G記憶卡1張）。
㈢、於同日3時30分，在臺南市○○區○○路0段00號對面，見蘇意崴
    所有之車牌號碼0000-00號自用小客車停於該處無人看管，
    持客觀上具危險性、可供作為兇器使用之一字螺絲起子，破
    壞該車副駕駛座車窗，使該車窗破裂毀損，並進入該車內行
    竊，竊得1,000元得手後逃逸。隨後將該贓款花用殆盡。嗣
    蘇順鐘、黃怡萱、蘇意崴發現遭竊，報警處理，經警調閱監
    視器，始循線查悉上情。
二、案經蘇意崴訴請臺南市政府警察局白河分局報告臺灣臺南地
    方檢察署檢察官偵查起訴。
　　理　　由
一、本件被告吳玖誠所犯係死刑、無期徒刑、最輕本刑為3年以
    上有期徒刑以外之罪，其就被訴事實為有罪之陳述，經法官
    告知簡式審判程序之旨，並聽取公訴人及被告之意見後，認
    宜為簡式審判程序，依刑事訴訟法第273條之1第1項規定，
    裁定進行簡式審判程序加以審理，則依據刑事訴訟法第273
    條之2、同法第159條第2項之規定，不適用傳聞法則有關限
    制證據能力之相關規定；並得依同法第310條之2之準用同法
    第454條之規定製作略式判決書（僅記載「證據名稱」），
    合先敘明。
二、上揭犯罪事實，有下列證據可資佐證：
㈠、被告於警詢、偵訊及本院審理程序中之自白。
㈡、證人即被害人蘇順鐘、黃怡萱、蘇意崴於警詢之證述。
㈢、自願受搜索同意書、臺南市政府警察局白河分局搜索扣押筆
    錄、扣押物品目錄表各1份。
㈣、監視錄影畫面翻拍照片14張、現場照片14張。
㈤、贓物認領保管單1紙。
㈥、勘察採證同意書2份、車輛詳細資料報表3張。
㈦、臺灣臺南地方檢察署檢察官110年度營偵字第281號起訴書、
    本院110年度易字第373號刑事判決。
㈧、臺灣高等法院被告前案紀錄表1份。　　　　　　
三、論罪科刑：
㈠、核被告就犯罪事實㈠、㈡所為，均係犯刑法第321條第1項第3款
    之攜帶兇器竊盜罪（起訴書就犯罪事實㈡認被告涉犯攜帶兇
    器竊盜未遂罪部分，業經檢察官當庭更正）；就犯罪事實㈢
    所為，係犯刑法第354條之毀損罪及第321條第1項第3款之攜
    帶兇器竊盜罪，被告係以一行為觸犯上開2罪名，應依刑法
    第55條之規定從一重之攜帶兇器竊盜罪處斷。被告前因竊盜
    案件，經本院以106年度易字第1765號分別判決有期徒刑4月
    、4月，並定應執行有期徒刑6月確定，於108年5月5日執行
    完畢，有臺灣高等法院被告前案紀錄表1份在卷可按，被告
    於有期徒刑執行完畢5年內故意再犯本件有期徒刑以上之罪
    ，為累犯；依司法院釋字第775號解釋之解釋文及理由意旨
    ，係指構成累犯者，不分情節，一律加重最低本刑，於不符
    合刑法第59條所定要件之情形下，致生行為人所受之刑罰超
    過其所應負擔罪責之個案，不符罪刑相當原則、比例原則，
    於此範圍內，在刑法第47條第1項修正前，為避免發生上述
    罪刑不相當的情形，法院就該個案應裁量是否加重最低本刑
    ；依此，該解釋係指個案應量處最低法定刑、又無法適用刑
    法第59條規定減輕之情形，法院應依此解釋意旨裁量不予加
    重最低本刑。然本案被告並無上開解釋文所示情形，本院認
    依刑法累犯規定加重其刑，並無使被告所受之刑罰超過其所
    應負擔罪責，而違反罪刑相當原則、比例原則之情形，是綜
    合上情，本院認為被告本案犯行，均應依刑法第47條第1項
    規定加重其刑。被告所犯上開3罪間，犯意各別，行為互殊
    ，應分論併罰。
㈡、爰審酌被告正值壯年，不思循正途賺取所需，恣意竊取他人
    財物，顯見其法治概念薄弱。惟於犯罪後就上開犯行坦承不
    諱，兼衡被告自陳國中肄業之智識程度、入監前從事貼磁磚
    之工作、月收入約4 萬多元，需照顧生病母親等一切情狀，
    分別量處如主文所示之刑，並定其應執行之刑。
五、沒收：
㈠、犯罪所用之物部分：被告用以為本案3次竊盜犯行所用之器械
    均為被告所有之一字螺絲起子，業經本院另案110年度易字
    第373號判決宣告沒收，爰不再為沒收之諭知。
㈡、犯罪所得部分：被告竊得如犯罪事實㈠、㈢所示之現金300元、
    1000元，為被告之犯罪所得，爰依刑法第38條之第1項前段
    、第3項之規定，諭知沒收及追徵價額主文所示。又犯罪事
    實㈡竊得之行車紀錄器1台，業已發還被害人，有贓物認領保
    管單在卷可按，爰不予宣告沒收，附此敘明。
六、依刑事訴訟法第299條第1項、第273條之1第1項、第310條之
    2，刑法第321條第1項第3款、第354條、第47條第1項、第55
    條、第51條第5款、第38條之1第1項、第3項，判決如主文。
本案經檢察官陳冠霖提起公訴，檢察官李佳潔到庭執行職務。
中　　華　　民　　國　　111 　年　　1 　　月　　20　　日
                  刑事第六庭  法　官  高如宜
以上正本證明與原本無異。
如不服本判決應於收受本判決後20日內向本院提出上訴書狀，並
應敘述具體理由。其未敘述上訴理由者，應於上訴期間屆滿後20
日內向本院補提理由書狀（均須按他造當事人之人數附繕本）「
切勿逕送上級法院」。 
                               書記官  蔡雅惠   
中　　華　　民　　國　　111 　年　　1 　　月　　20　　日

附錄本案論罪科刑法條：
刑法第321條
犯前條第1項、第2項之罪而有下列情形之一者，處6月以上5年以
下有期徒刑，得併科50萬元以下罰金：
一、侵入住宅或有人居住之建築物、船艦或隱匿其內而犯之。
二、毀越門窗、牆垣或其他安全設備而犯之。
三、攜帶兇器而犯之。
四、結夥三人以上而犯之。
五、乘火災、水災或其他災害之際而犯之。
六、在車站、港埠、航空站或其他供水、陸、空公眾運輸之舟、
    車、航空機內而犯之。
前項之未遂犯罰之。

刑法第354條
毀棄、損壞前二條以外之他人之物或致令不堪用，足以生損害於
公眾或他人者，處2年以下有期徒刑、拘役或1萬5千元以下罰金
。